【裁判字號】    89,易,1216
【裁判日期】    900131
【裁判案由】    竊盜
【裁判全文】
臺灣嘉義地方法院刑事判決                        八十九年度易字第一二一六號
    公  訴  人  臺灣嘉義地方法院檢察署檢察官
    被      告  丙○○
右列被告因竊盜案件，經檢察官提起公訴（民國八十九年度偵字第六一六０號），本
院判決如左：
    主  文
丙○○竊盜，累犯，處有期徒刑拾月。
    事  實
一、丙○○曾犯竊盜、詐欺、麻醉藥品管理條例案件及電信法等罪，分別經法院判處
    有期徒刑七月、五月、七月及四月確定，並經裁定應執行有期徒刑一年七月確定
    ，甫於八十九年四月二十一日執行完畢。猶不知悔改，復意圖為自己不法所有，
    於民國八十九年十月十四日上午七時許，在嘉義市○○街二七一巷十三號地下停
    車場，竊取甲○○放置於車號ＫＳＹ－六九九號機車行李箱內之劉祐安（甲○○
    之子）彰化銀行東嘉義分行存摺一本、印章一枚、金融卡一張及陳素琴（甲○○
    之妺）機車行車執照一張（以上物品均由甲○○使用），得手後，於同日下午五
    時許，在嘉義市○○○路與新生路口為警臨檢查獲，並起出上開物品（其中金融
    卡一張未查獲）。
二、案經嘉義縣警察局移送臺灣嘉義地方法院檢察官偵查起訴。
    理  由
一、訊據被告丙○○固坦承前開劉祐安所有之彰化銀行東嘉義分行存摺一本、印章一
    枚及陳素琴所有之機車行車執照一張，係警方於八十九年十月十四日下午五時許
    ，在嘉義市○○○路與新生路口實施臨檢，在其騎乘之機車車籃查獲等情不諱，
    惟矢口否認有何竊盜犯行，辯稱：前開物品是一位綽號叫〝阿牛”年約二十七、
    八歲之人，於查獲當天十一點左右在嘉義市中山公園交給伊，作為申報所得稅之
    用云云。然查，被告於警訊及偵查中八十九年十月十五日第一次訊問時，供稱：
    上開物品係劉祐安於查獲當日上午九時許，在嘉義市○○街與北榮街口交給伊作
    為申報所得稅之用（見警卷第三至六頁，偵查卷第二十二頁）云云；繼於八十九
    年十月二十七日偵查中訊問時則改稱：前開物品係伊朋友綽號「阿牛」之人帶自
    稱「劉祐安」之人來找伊所交付（見偵查卷第二十八頁）云云；於本院審理時始
    復改稱：前開物品是一個綽號叫〝阿牛”年約二十七、八歲之人，於查獲當天十
    一點左右在嘉義市中山公園交給伊，作為申報所得稅之用（見本院卷八十九年十
    二月二十七日訊問筆錄）云云，其何人交付前開物品，交付之時間、地點等，先
    後供述不一，所為辯解是否可信，已有疑義。次查被告於警訊時供稱前開物品係
    被害人甲○○之子劉祐安所交付作為申報所得稅之用，該「劉祐安」之人年約二
    十七歲左右云云，惟經警查證結果，被害人甲○○之子劉祐安係民國七十三年八
    月四日生，年僅十六歲，與被告所述不符（見警卷第五頁反面），被告見事跡敗
    露，始改稱綽號阿牛之人所交付，其作賊心虛飭詞狡辯之情，灼然甚明。再查，
    被告對於交付前開物品給伊之人，或謂係自稱「劉祐安」之人，或係綽號「阿牛
    」之人，然均不知其真實之姓名、住所或聯絡電話，則被告於辦理申報完畢後，
    如何將該人所交付之物品返還，此亦與一般人委託他人處理事務會留下聯絡之姓
    名、住址或電話之情形有違。又被告於警訊時，於警方訊問前開物品如何取得，
    係其主動向警方表示前開物品為劉祐安交付伊作為申報所得稅之用等情，亦據證
    人即嘉義縣警察局少年隊偵查員乙○○於本院審理時結證無訛，足見被告於取得
    前開物品後，確曾詳細檢視無疑，否則被告如何得知「劉祐安」之姓名而向警方
    供述，但查，前開物品其中之劉祐安所有之彰化銀行東嘉義分行存摺一本及陳素
    琴所有之機車行車執照一張，均非申報所得稅需要之物，他人何以會將之交付，
    被告又何以知悉後仍予收受，顯與一般人委託他人申報所得稅交付相關證件資料
    之情形不符。末查，如事實欄所載之物品係被害人甲○○於八十九年十月十四日
    上午七時許，在嘉義市○○街二七一巷十三號地下停車場，其騎乘之車號ＫＳＹ
    －六九九號機車行李箱內遭竊等情，並據被害人甲○○於警訊時指述甚詳（見警
    卷第七至八頁）。綜上所述，足見被告之辯解核與事實不符，應不足採信。
    而首開物品係被害人甲○○於八十九年十月十四日上午七時許所失竊之物，距同
    日下午五時許為警查獲之時間僅十小時，被告對於如何取得首開物品，無法清楚
    交代來源，且猶百般飭詞狡辯，益見其確有竊取被害人甲○○所持有使用如事實
    欄所載之物品，要無疑義。此外，復有贓物認領保單一紙、彰化銀行東嘉義分行
    活期儲蓄存款存摺影本及機車行車執照影本各乙紙在卷可稽。本件事證明確，被
    告犯行堪以認定。
二、核被告所為，係犯刑法第三百二十條第一項之竊盜罪。又被告曾犯竊盜、詐欺、
    麻醉藥品管理條例案件及電信法等罪，分別經法院判處有期徒刑七月、五月、七
    月及四月，並經裁定應執行有期徒刑一年七月確定，於八十九年四月二十一日執
    行完畢，業經被告供承在卷，並有臺灣嘉義地方法院檢察署刑案資料查註紀錄表
    及臺灣高等法院被告全國前案紀錄表各一份在卷可憑，其於五年以內，再犯本件
    有期徒刑以上刑之罪，為累犯，應依刑法第四十七條規定加重其刑。爰審酌被告
    素行不良，有多次前科，猶不知悔改，及其犯罪之動機、目的、手段、所得財物
    ，及其犯罪所生危害，暨犯罪後否認犯行態度不佳等一切情狀，量處如主文所示
    之刑，以示懲儆。
據上論斷，應依刑事訴訟法第二百九十九條第一項前段，刑法第三百二十條第一項、
第四十七條，罰金罰鍰提高標準條例第一條前段，判決如主文。
本案經檢察官吳基華到庭執行職務。
中    華    民    國        九十      年      一      月      三十一    日
                            臺灣嘉義地方法院刑事第二庭
                                法  官   許  進  國
右為正本證明與原本無異。
如不服本判決，應於送達後十日內，向本院提出上訴狀。
中    華    民    國        九十      年      一      月      三十一    日
                                書記官   洪  秋  華
附錄本判決論罪之法條：刑法第三百二十條第一項


司法院資訊處製作；財團法人民間司法改革基金會備份。
